臺灣臺南地方法院民事裁定
                               111年度司繼字第4280號
聲  請  人  財政部國有財產署南區分署

法定代理人  黃莉莉  
代  理  人  蔡奇宏  


關  係  人  財政部國有財產署南區分署

法定代理人  黃莉莉  
上列聲請人聲請選任被繼承人之遺產管理人事件，本院裁定如下
：
    主  文
選任林瑞成律師為被繼承人李龍泉（男、年籍不詳、民國46年5
月16日死亡、生前最後住所：臺南縣○○段000號）之遺產管理人
。
准對被繼承人之大陸地區以外之繼承人為承認繼承之公示催告。
被繼承人之大陸地區以外之繼承人，應自本公示催告裁定揭示之
日起壹年貳月內承認繼承。上述期限屆滿，無繼承人承認繼承時
，被繼承人之遺產，於清償債權並交付遺贈物後，如有剩餘即歸
屬國庫。
聲請程序費用新臺幣一千元由被繼承人之遺產負擔。
    理  由
一、按先順序繼承人均拋棄其繼承權時，由次順序之繼承人繼承
    ，其次順序繼承人有無不明或第四順序之繼承人均拋棄其繼
    承權者，準用關於無人承認繼承之規定。次按繼承開始時，
    繼承人之有無不明，而無親屬會議或親屬會議未於1個月內
    選定遺產管理人者，利害關係人得聲請法院選任遺產管理人
    ，並由法院依公示催告程序，定6個月以上之期限，公告繼
    承人，命其於期限內承認繼承，此觀民法第1176條第6項、
    第1177條、第1178條規定自明。
二、本件聲請意旨略以：緣據鈞院106年度司財管字第3號民事裁
    定選任聲請人為被繼承人李龍泉之財產管理人，惟被繼承人
    經鈞院以109年度亡字第8號民事裁定宣告被繼承人於民國46
    年5月12日下午12時死亡，且因查無被繼承人之繼承人，亦
    無親屬會議亦未於1個月內選定遺產管理人，為確保聲請人
    權利，爰依法聲請選任財政部國有財產署南區分署為被繼承
    人之遺產管理人等語。
三、經查，聲請人之主張，業據提出本院106年度司財管字第3號
    民事裁裁、土地登記謄本等影本為證，復經本院依職權調取
    106年度司財管字第3號、109年度亡字第8號卷宗查明無誤，
    堪信為真實。是其以利害關係人身分聲請選任被繼承人之遺
    產管理人，核與上開規定並無不合，應予准許。本院審酌無
    人承認繼承之遺產，於清償債權、交付遺贈物後，如有剩餘
    ，應歸屬國庫，且遺產管理人之選任係屬法院之職權，其職
    務涉及公益性，除應注意遺產處置之公平性外，尚須慮及其
    適切性，即應兼顧被選任人對遺產、遺債之瞭解程度、處裡
    遺產事務之能力與利害關係等綜合判斷之，而財政部國有財
    產署南區分署基於管理國有財產之權責，由其任被繼承人之
    遺產管理人，執行管理及清算遺產職務，尚屬適當。
四、依家事事件法第127條第4項之規定，裁定如主文。
中　　華　　民　　國　　111 　年　　12　　月　　14　　日
               家事法庭  司法事務官  　陳敬程
以上正本係照原本作成。
如對本裁定抗告須於裁定送達後10日內向本院提出抗告狀，並應
繳納抗告費新台幣1000元整。
中　　華　　民　　國　　111 　年　　12　　月　　15　　日
                         書  記  官　  陳惠芳